Inventaris van het archief van de Rijkscommissie Werkverruiming en voorgangers, (1918) 1922-1946
Nationaal Archief, Den Haag
- Stukken betreffende bepaalde onderwerpen: "dossiers" A (gedeeltelijk) t/m K, 1
  - Officiële en semi-officiële instellingen, 1.2 E.5
    - E.5.039 - Sint Elisabethgasthuis te Arnhem., 1925-1933; 1153; 1 omslag
    - E.5.040 - Nijverheidsschool te Arnhem., 1925-1926; 1154; 1 omslag
    - E.5.041 - Rooms Katholieke Universiteit te Nijmegen., 1925; 1155; 1 omslag
    - E.5.042 - Gesticht voor Vrouwelijke Zwakzinnigen te Druten., 1923-1925; 1156; 1 omslag
    - E.5.043 - Opvoedingsgesticht te Hoenderlo., 1925; 1157; 1 omslag
    - E.5.044 - Eerste Nederlandsche Verzekering Maatschappij op het leven en tegen invaliditeit te 's-Gravenhage., 1925-1928; 1158; 1 omslag
    - E.5.045 - N.V. Winkels Export en Import Maatschappij te Rotterdam., 1924; 1159; 1 omslag
    - E.5.046 - N.V. Transicol te Rotterdam., 1925; 1160; 1 omslag
    - E.5.047 - Peter Verhoef te Leiden., 1924; 1161; 1 omslag
    - E.5.048 - Koninklijke Vleeschwarenfabriek B. Linthorst & Zn. te Deventer., 1924; 1162; 1 omslag
    - E.5.049 - Maatschappij "De Schelde" te Vlissingen., 1924-1940; 1163; 1 omslag
    - E.5.050 - N.V. Pasman's Slachterijen te Steenwijk., 1924; 1164; 1 omslag
    - E.5.051 - Firma C. Jamin (Zoetwaren) te Rotterdam., 1924; 1165; 1 omslag
    - E.5.054 - Bierbrouwerij "De Amstel" te Amsterdam., 1924; 1166; 1 omslag
    - E.5.055 - Burgerhout's Machinefabriek en Scheepswerf., 1925; 1167; 1 omslag
    - E.5.056 - Fijenoord, scheepswerf te Rotterdam., 1925-1932; 1168; 1 omslag
    - E.5.057 - Zuivelfabrieken te Zundert., 1924; 1169; 1 omslag
    - E.5.058 - Oude en Nieuwe Gasthuis te Zutphen., 1925; 1170; 1 omslag
    - E.5.059 - Christelijk Lyceum te Arnhem., 1925-1928; 1171; 1 omslag
    - E.5.060 - Rooms Katholieke Hogere Burgerschool te Arnhem., 1925; 1172; 1 omslag
    - E.5.061 - Christelijk Lyceum te Harderwijk., 1925; 1173; 1 omslag
    - E.5.063 - De Bijenkorf te 's-Gravenhage., 1925; 1174; 1 omslag
    - E.5.064 - Sint Josef Gezellenhuis te 's-Gravenhage., 1925; 1175; 1 omslag
    - E.5.065 - Koninklijk Paleis te Apeldoorn., 1925; 1176; 1 omslag
    - E.5.066 - Firma Grootenhuis (Gietwerk) te Rotterdam., 1925; 1177; 1 omslag
    - E.5.067 - Westlandsche Waterleiding Maatschappij te Monster., 1923-1936; 1178; 1 omslag
    - E.5.068 - N.V. Motorenfabriek De Steeg bij Deventer., 1924-1925; 1179; 1 omslag
    - E.5.069 - H.V.A. (Handelsvereeniging) te Amsterdam., 1925; 1180; 1 omslag
    - E.5.071 - Heelkundige- en vrouwenkliniek der Rijksuniversiteit te Utrecht., 1925; 1181; 1 omslag
    - E.5.072 - Provinciaal Ziekenhuis "Duin en Bosch" te Bakkum., 1925-1932; 1182; 1 omslag
    - E.5.073 - Fa. Lindeteve-Stokvis te Amsterdam., 1925-1935; 1183; 1 omslag
    - E.5.074 - Sanatorium Zonnegloren te Utrecht., 1925; 1184; 1 omslag
    - E.5.075 - Stoomtram Maatschappij Breskens-Maldeghem te Breskens., 1923-1924; 1185; 1 omslag
    - E.5.076 - Hollandsche Maatschappij tot het maken van werken in gewapend beton te 's-Gravenhage., 1925-1935; 1186; 1 omslag
    - E.5.079 - Canisius Ziekenhuis te Nijmegen., 1924-1935; 1187; 1 omslag
    - E.5.080 - Nederlandsche Handel Maatschappij., 1923; 1188; 1 omslag
    - E.5.081 - Chineesche Spoorweg Maatschappij te China., 1924-1925; 1189; 1 omslag
    - E.5.083 - Woldjer Spoorweg Maatschappij te Groningen., 1924; 1190; 1 omslag
    - E.5.084 - Godshuizen te Middelburg., 1925-1928; 1191; 1 omslag
    - E.5.085 - Magazijn "De Bijenkorf" te Amsterdam., 1925-1935; 1192; 1 omslag
    - E.5.086 - Rijks Serum Inrichting te Rotterdam., 1924-1926; 1193; 1 omslag
    - E.5.089 - Rooms Katholiek Ziekenhuis te Groningen., 1923; 1194; 1 omslag
    - E.5.090 - Vereeniging Gast- en Proviniershuizen te Kampen., 1923; 1195; 1 omslag
    - E.5.092 - Rooms Katholiek Seminarie te Roermond., 1923; 1196; 1 omslag
    - E.5.093 - De heer Vixseboxse te Almelo., 1923; 1197; 1 omslag
    - E.5.094 - Humphrey's and Glasgow te Brussel (watergas installatie)., 1924; 1198; 1 omslag
    - E.5.095 - Mijn Laura en Vereeniging te Eygelshoven (steenkolenmijnen)., 1924-1939; 1199; 1 omslag
    - E.5.096 - Bisdom Breda., 1924; 1200; 1 omslag
    - E.5.097 - Bisdom Roermond., 1923; 1201; 1 omslag
    - E.5.098 - Bisdom Utrecht., 1923; 1202; 1 omslag
    - E.5.099 - Bisdom 's-Hertogenbosch., 1923; 1203; 1 omslag
    - E.5.100 - Bisdom Haarlem., 1923; 1204; 1 omslag
    - E.5.102 - Algemeen Ziekenhuis te Utrecht., 1924; 1205; 1 omslag
    - E.5.103 - Noord-Zuid Hollandsche Tramweg Maatschappij te Haarlem., 1925-1936; 1206; 1 omslag
    - E.5.104 - Fa. Evence Coppée & Cie. te Brussel (was- en zeefinrichting)., 1924-1926; 1207; 1 omslag
    - E.5.105 - Centrale Inkoopvereeniging voor scholen in Friesland., 1924; 1208; 1 omslag
    - E.5.106 - Stoomvaartmaatschappij "Nederland" te Amsterdam., 1924-1937; 1209; 1 omslag
    - E.5.108 - Provinciaal Electriciteitsbedrijf Friesland., 1923-1926; 1210; 1 omslag
    - E.5.109 - Coöperatieve Broodbakkerij en Verbruiksvereeniging "Vooruitgang" te Haarlem., 1925; 1211; 1 omslag
    - E.5.110 - Koninklijke West-Indische Maildienst te Amsterdam., 1925; 1212; 1 omslag
    - E.5.111 - Koninklijke Pakketvaart Maatschappij te Amsterdam., 1923-1938; 1213; 1 omslag
    - E.5.112 - Rijks Krankzinnigengesticht te Eindhoven., 1924; 1214; 1 omslag
    - E.5.113 - Bataafsche Petroleum Maatschappij., 1935-1936; 1215; 1 omslag
    - E.5.114 - Helmondsche Bank., 1923; 1216; 1 omslag
    - E.5.115 - Stoomtram Maatschappij Breskens-Maldeghem., 1924; 1217; 1 omslag
    - E.5.116 - N.V. Provinciale en Gemeentelijke Electriciteitsmaatschappij te Amsterdam., 1926-1927; 1218; 1 omslag
    - E.5.117 - Woningbouw Reserveboezem te Rotterdam., 1924; 1219; 1 omslag
    - E.5.118 - Rooms Katholieke Kerk te Laren., 1924; 1220; 1 omslag
    - E.5.119 - N.V. Ons Limburg te Heerlen (technisch bureau)., 1923; 1221; 1 omslag
    - E.5.122 - Rooms Katholieke Ziekenverpleging te Winterswijk., 1925; 1222; 1 omslag
    - E.5.123 - Het Bisschoppelijk Seminarie "Beekvliet" te Sint Michiels-Gestel., 1925; 1223; 1 omslag
    - E.5.124 - Instituut voor Doofstommen te Sint Michiels-Gestel., 1925; 1224; 1 omslag
    - E.5.126 - Commissie tot ontwikkeling van de Fabrieksnijverheid in Nederlandsch-Indië., 1923-1924; 1225; 1 omslag
    - E.5.127 - Pensionaat Regina Coeli te Vught., 1925; 1226; 1 omslag
    - E.5.128 - Rooms Katholieke Boeren- en Tuindersbond te Arnhem., 1925; 1227; 1 omslag
    - E.5.129 - Tuinbouwstichting voor Meisjes "Huis te Lande" te Rijswijk., 1925; 1228; 1 omslag
    - E.5.130 - Land- en Tuinbouwschool te Breda., 1925; 1229; 1 omslag
    - E.5.131 - Rooms Katholieke Landbouwwinterschool te Roosendaal., 1925-1926; 1230; 1 omslag
    - E.5.132 - Landbouwwinterschool te Boxtel., 1925-1926; 1231; 1 omslag
    - E.5.133 - Gymnasium aan de Neuhuiskade te 's-Gravenhage., 1925; 1232; 1 omslag
    - E.5.134 - Coöperatieve Zuivelfabriek en Melkinrichting "Walcheren" te Middelburg., 1925; 1233; 1 omslag
    - E.5.135 - Haagsche Burgerwacht., 1925; 1234; 1 omslag
    - E.5.136 - Burgerhouts's Machinefabriek en Scheepswerf te Rotterdam., 1924-1928; 1235; 1 omslag
    - E.5.137 - Coöperatieve Landbouwvereeniging "Ons Belang" te Spankeren., 1924; 1236; 1 omslag
    - E.5.138 - Machinefabriek en Scheepswerf P. Smit te Rotterdam., 1924-1939; 1237; 1 omslag
    - E.5.139 - Koninklijk Paleis te Amsterdam., 1924; 1238; 1 omslag
    - E.5.140 - N.V. Provinciaal- en Gemeentelijk Utrechtsch Stroomleverings-bedrijf te Utrecht., 1923-1939; 1239; 1 omslag
    - E.5.205 - Vereenigde Amsterdamsche Melkinrichting "Vami" te Amsterdam., 1926; 1240; 1 omslag
    - E.5.206 - Hollandsche Draad- en Kabelfabriek te Amsterdam., 1926-1936; 1241; 1 omslag
    - E.5.207 - Vereeniging de Ambachtsschool te Middelburg., 1926-1929; 1242; 1 omslag
    - E.5.208 - Instituut St. Louis te Oudenbosch., 1924; 1243; 1 omslag
    - E.5.210 - Seminarie en internaat "Rolduc" te Rolduc., 1925; 1244; 1 omslag
    - E.5.211 - Nieuwe Kunst- en Nijverheidschool te 's-Hertogenbosch., 1926; 1245; 1 omslag
    - E.5.212 - Tehuis "Pro Senectute" te Amsterdam., 1926; 1246; 1 omslag
    - E.5.213 - N.V. Spinnerij "Oosterveld" te Lonneker., 1926; 1247; 1 omslag
    - E.5.214 - Rijks Hogere Burger School te Almelo., 1926; 1248; 1 omslag
    - E.5.217 - Rooms Katholiek Ziekenhuis te Almelo., 1926; 1249; 1 omslag
    - E.5.218 - R.K. Krankzinnigengesticht te Noordwijk., 1926; 1250; 1 omslag
    - E.5.219 - Diverse Zuivelfabrieken., 1926-1936; 1251; 1 omslag
    - E.5.220 - Gebroeders Stork (fabriek van Hijswerktuigen) te Hengelo., 1926-1937; 1252; 1 pak
    - E.5.221 - Kolenvereeniging K.S.W. te Aagtekerke., 1927; 1253; 1 omslag
    - E.5.222 - Rooms Katholiek Ziekenhuis te 's-Gravenhage., 1927-1933; 1254; 1 omslag
    - E.5.224 - N.V. Aannemersbedrijf voorheen H.J. Te Siepe te Winterswijk., 1927; 1255; 1 omslag
    - E.5.225 - Drinkwaterleiding "De Tien Gemeenten" te Zegwaart., 1927; 1256; 1 omslag
    - E.5.226 - Holland-Amerika Lijn (stoomvaartmaatschappij) te Rotterdam., 1927-1938; 1257; 1 omslag
    - E.5.227 - Stichting Drinkwaterleiding voor Noord-West Utrecht te Tienhoven., 1927-1935; 1258; 1 omslag
    - E.5.228 - Exportslagerij van den Boerenbond te Weert., 1926; 1259; 1 omslag
    - E.5.229 - "Johannes Stichting" te Huis ter Heide., 1927-1936; 1260; 1 omslag
    - E.5.230 - N.V. Eerste Nederlandsche Cementfabriek te Maastricht., 1927-1936; 1261; 1 omslag
    - E.5.231 - Ziekenhuis te Baarn., 1927; 1262; 1 omslag
    - E.5.232 - Maatschappij tot aanleg en exploitatie van laagspanningsnetten te Groningen., 1927-1932; 1263; 1 omslag
    - E.5.233 - Rijkskinderziekenhuis te Groningen., 1927; 1264; 1 omslag
    - E.5.235 - Hoogheemraadschap Rijnland te Leiden., 1927; 1265; 1 omslag
    - E.5.236 - Woningbouwvereeniging "Thuis Best" te Heerlen., 1927-1928; 1266; 1 omslag
    - E.5.238 - Cementfabriek Sint Pieter te Maastricht., 1927; 1267; 1 omslag
    - E.5.239 - Sanatorium Het Groene Kruis te Horn., 1927; 1268; 1 omslag
    - E.5.240 - Koninklijke Nederlandsche Stoomboot Maatschappij te Amsterdam., 1927-1939; 1269; 1 omslag
    - E.5.241 - Singer Maatschappij (Naaimachines) te Amsterdam., 1927; 1270; 1 omslag
    - E.5.242 - N.V. Zeeuwsch-Vlaamsche Exportslagerij te Sluis., 1927; 1271; 1 omslag
    - E.5.243 - Koninklijke Nederlandsche Tapijtfabriek te Deventer., 1921-1927; 1272; 1 omslag
    - E.5.244 - Stichting Vogelzang te Bennebroek., 1927-1928; 1273; 1 omslag
    - E.5.245 - Oude Liedenhuis te Nijmegen., 1927; 1274; 1 omslag
    - E.5.246 - Room Katholiek Ziekenhuis te Almelo., 1927; 1275; 1 omslag
    - E.5.247 - N.V. Eerste Nedelandsche fabriek van Asbest-Cementplaten Martinit te Amsterdam., 1927-1936; 1276; 1 omslag
    - E.5.248 - Israëlitisch Tehuis voor Ouden van Dagen te Amsterdam., 1927; 1277; 1 omslag
    - E.5.249 - Koloniale tentoonstelling "Oost-West" te Arnhem., 1927; 1278; 1 omslag
    - E.5.250 - Tentoonstelling "Nenyto 28" te Rotterdam., 1927; 1279; 1 omslag
    - E.5.251 - N.V. Vaalser Wolindustrie te Vaals., 1927; 1280; 1 omslag
    - E.5.252 - Jaarbeursgebouw te Utrecht., 1928; 1281; 1 omslag
    - E.5.252 - aApeldoornsche Machinefabriek te Apeldoorn., 1928-1935; 1282; 1 omslag
    - E.5.253 - Stichting "Wolfheze" te Wolfheze., 1928-1934; 1283; 1 omslag
    - E.5.254 - Juliana Kinderziekenhuis te 's-Gravenhage., 1928; 1284; 1 omslag
    - E.5.255 - Werkmansvereeninging "Des Werkmans Vriend" te Haarlem., 1928; 1285; 1 omslag
    - E.5.256 - N.V. Grasso Machinefabrieken te 's-Hertogenbosch., 1927-1934; 1286; 1 omslag
    - E.5.259 - N.V. Provinciale Geldersche Electriciteits Maatschappij., 1928-1939; 1287; 1 omslag
    - E.5.262 - Academisch Ziekenhuis te Groningen., 1928-1939; 1288; 1 omslag
    - E.5.263 - Diaconessenhuis te Utrecht., 1927-1928; 1289; 1 omslag
    - E.5.264 - Machinefabriek Frans Smulders te Utrecht., 1928-1940; 1290; 1 omslag
    - E.5.265 - Nederlandsche Steengaasfabriek te Hengelo., 1928-1932; 1291; 1 omslag
    - E.5.266 - Firma Molenschot & Zn. te Teteringen bij Breda., 1928-1935; 1292; 1 omslag
    - E.5.267 - Telephone Lock Cy te Zeist., 1928; 1293; 1 omslag
    - E.5.268 - N.V. Constructiewerkplaatsen voorheen Du Croo en Brauns te Amsterdam., 1922-1935; 1294; 1 omslag
    - E.5.269 - Bell Telephone Manufacturing Company te 's-Gravenhage., 1928; 1295; 1 omslag
    - E.5.270 - Vereeniging Nederlandsch Fabrikaat te 's-Gravenhage., 1923-1943; 1296; 1 pak
    - E.5.271 - Heemaf (electrische en mechanische apparatenfabriek) te Hengelo., 1928-1936; 1297; 1 omslag
    - E.5.271 - Provinciale Electriciteitsbedrijf Noord-Holland te Bloemendaal., 1928-1938; 1298; 1 omslag
    - E.5.272 - Textielschool te Tilburg., 1928; 1299; 1 omslag
    - E.5.273 - N.V. Rouppe van der Voort's Industrie en Metaalmaatschappij te 's-Gravenhage., 1928-1933; 1300; 1 omslag
    - E.5.275 - Psychiatrische Neurologische Kliniek te Utrecht., 1928; 1301; 1 omslag
    - E.5.276 - Zeeuwsch-Vlaamsche Trammaatschappij te Terneuzen., 1928-1929; 1302; 1 omslag
    - E.5.277 - Israëlitisch Oude Liedenhuis te 's-Gravenhage., 1928-1929; 1303; 1 omslag
    - E.5.278 - Koninklijke Nederlandsche Lood- en Zinkpletterijen voorheen A.D. Hamburger te Utrecht., 1928-1936; 1304; 1 omslag
    - E.5.279 - Eysink fabrieken te Amersfoort., 1929; 1305; 1 omslag
    - E.5.280 - Eerste Nederlandsche Windmotorenfabriek te Groningen., 1929; 1306; 1 omslag
    - E.5.281 - N.V. Probat te 's-Heerenberg., 1929; 1307; 1 omslag
    - E.5.282 - Overman Banden Maatschappij te Amsterdam., 1929-1934; 1308; 1 omslag
    - E.5.284 - Academisch Ziekenhuis te Leiden., 1929-1931; 1309; 1 omslag
    - E.5.286 - Koninklijke Nederlandsche Grofsmederij te Leiden., 1929-1936; 1310; 1 omslag
    - E.5.287 - Christelijke School te Rijswijk., 1929; 1311; 1 omslag
    - E.5.288 - Zusterhuis te Haarlem., 1929; 1312; 1 omslag
    - E.5.289 - Laboratorium te Utrecht., 1929; 1313; 1 omslag
    - E.5.291 - Provinciale Noord-Brabantsche Electriciteits Maatschappij te 's-Hertogenbosch., 1929-1935; 1314; 1 omslag
    - E.5.292 - Ammoniakfabriek te Sluiskil., 1929; 1315; 1 omslag
    - E.5.293 - Hollandsche Industrie en handels Maatschappij te 's-Gravenhage., 1930; 1316; 1 omslag
    - E.5.294 - Steenfabriek "Manuswaard" te Opheusden., 1929; 1317; 1 omslag
    - E.5.295 - Chamotte Unie te Geldermalsen., 1929-1938; 1318; 1 omslag
    - E.5.296 - Rooms Katholieke School te Dordrecht., 1929; 1319; 1 omslag
    - E.5.297 - Kankerinstituut te Amsterdam., 1929; 1320; 1 omslag
    - E.5.298 - Ziekenhuis te Heerenveen., 1929; 1321; 1 omslag
    - E.5.299 - Fa. Timmerman, Steenkolengroothandel te Vlissingen., 1929; 1322; 1 omslag
    - E.5.300 - Rijksasyl voor Psychopathen te Leiden., 1929; 1323; 1 omslag
    - E.5.301 - Rijksmuseum voor Natuurlijke Historie te Leiden., 1929-1937; 1324; 1 omslag
    - E.5.302 - Rijksuniversiteit te Leiden., 1929; 1325; 1 omslag
    - E.5.303 - Rijks H.B.S. te 's-Hertogenbosch., 1929; 1326; 1 omslag
    - E.5.304 - Stoomtram Maatschappij Oostelijk Groningen te Winschoten., 1929; 1327; 1 omslag
    - E.5.306 - Stoomtram Maatschappij te Veghel., 1929; 1328; 1 omslag
    - E.5.307 - Zuiderzeewerken., 1929-1938; 1329; 1 omslag
    - E.5.308 - N.V. IJzergieterij en Emailleerfabrieken "Etna" te Breda., 1929-1940; 1330; 1 omslag
    - E.5.309 - IJsselcentrale N.V. Electriciteitsfabriek te Zwolle., 1929-1934; 1331; 1 omslag
    - E.5.310 - Rijksverzekeringsbank te Amsterdam., 1929-1937; 1332; 1 omslag
    - E.5.311 - Bouwhandelsmaatschappij voorheen Martin & Co. te Amsterdam., 1934; 1333; 1 omslag
    - E.5.313 - Haarlemsche Huishoud- en Industrieschool te Haarlem., 1930; 1334; 1 omslag
    - E.5.314 - Nederlandsch Scheepsbouwkundig Proefstation te 's-Gravenhage., 1930; 1335; 1 omslag
    - E.5.315 - St. Anthoniusgesticht te 's-Hertogenbosch., 1930; 1336; 1 omslag
    - E.5.316 - Huishoudschool te Middelburg., 1930; 1337; 1 omslag
    - E.5.317 - Nederlandsche Kabelfabriek te Delft., 1930-1937; 1338; 1 omslag
    - E.5.318 - Sint Jozef ziekenhuis te Heerlen., 1930; 1339; 1 omslag
    - E.5.319 - Rooms Katholiek Ziekenhuis te Roermond., 1930; 1340; 1 omslag
    - E.5.320 - Magazijn "De Bijenkorf" te Amsterdam., 1930; 1341; 1 omslag
    - E.5.321 - N.V. "De Arbeiderspers" te Amsterdam., 1930-1931; 1342; 1 omslag
    - E.5.322 - Scheepsbouwmaatschappij "De Maas" te 's-Gravenhage., 1930; 1343; 1 omslag
    - E.5.323 - Kolenvereeniging te Ritthem., 1930; 1344; 1 omslag
    - E.5.324 - Kolenbond te Aardenburg., 1930; 1345; 1 omslag
    - E.5.325 - Rijksbureau voor Drinkwatervoorziening., 1930-1936; 1346; 1 omslag
    - E.5.327 - Directie Twenthe-Rijnkanaal., 1931-1934; 1347; 1 omslag
    - E.5.328 - Noord-Zuid Hollandsche Tramwegmaatschappij., 1931-1935; 1348; 1 omslag
    - E.5.330 - N.V. Automatic Screw Works te Nijmegen., 1932-1934; 1349; 1 omslag
    - E.5.331 - Herstellingsoord te Lunteren., 1932-1933; 1350; 1 omslag
    - E.5.332 - Sportfondsenbaden in verschillende steden., 1932-1936; 1351; 1 omslag
    - E.5.334 - "Nefa" (Nederlandsche fabriek voor vervaardiging van automatisch gelaschte nefa-balken) te 's-Gravenhage., 1932; 1352; 1 omslag
    - E.5.335 - N.V. Provinciale Utrechtsche Electriciteitsmaatschappij., 1932-1937; 1353; 1 omslag
    - E.5.337 - N.V. Koninklijke Fabriek van Rijtuigen en Spoorwagens J.J. Beynes te Haarlem., 1930-1932; 1354; 1 omslag
    - E.5.338 - Ziekenhuis te Culemborg., 1932-1933; 1355; 1 omslag
    - E.5.339 - Provinciaal Ziekenhuis te Medemblik., 1932; 1356; 1 omslag
    - E.5.340 - Provinciaal Ziekenhuis nabij Santpoort., 1932-1934; 1357; 1 omslag
    - E.5.341 - Leger des Heils te Amsterdam., 1932; 1358; 1 omslag
    - E.5.342 - Coöperatieve Graanmaalderij te Horst., 1932; 1359; 1 omslag
    - E.5.343 - Rooms Katholiek Lyceum en Zusterhuis te Rotterdam., 1933; 1360; 1 omslag
    - E.5.344 - Rijksuniversiteit te Groningen., 1933; 1361; 1 omslag
    - E.5.345 - Nederlandsche Varkenscontrole te 's-Gravenhage., 1932-1934; 1362; 1 omslag
    - E.5.346 - Coöperatieve Stoomzuivelfabriek "De Hoop" te Bennekom., 1933; 1363; 1 omslag
    - E.5.347 - Surinaamsche Waterleiding Maatschappij te Utrecht., 1933; 1364; 1 omslag
    - E.5.348 - Opslagvereeniging, Beemster, Purmerend en omstreken., 1932-1935; 1365; 1 omslag
    - E.5.349 - Stikstofbindingsbedrijf "Nederland" te Dordrecht., 1933-1936; 1366; 1 omslag
    - E.5.350 - Rooms Katholieke Vereeniging van Vakantie- en Rustoorden "Sint Anthonius" te Boxtel., 1933; 1367; 1 omslag
    - E.5.351 - Stichting "Amsterdamsche Kolonieverpleging voor Kinderen" te Amsterdam., 1933; 1368; 1 omslag
    - E.5.352 - Coöperatie "De Vooruitgang" te Haarlem., 1933; 1369; 1 omslag
    - E.5.353 - Coöperatieve Melkinrichting "Lent" te Nijmegen., 1933; 1370; 1 omslag
    - E.5.355 - N.V. Waterleiding Maatschappij Overijssel te Zwolle., 1933; 1371; 1 omslag
    - E.5.356 - N.V. Vereenigde Nederlandsche Scheepvaart Maatschappij te 's-Gravenhage., 1933-1934; 1372; 1 omslag
    - E.5.357 - Rooms Katholiek Gasthuis te Oisterwijk., 1933; 1373; 1 omslag
    - E.5.358 - Rooms Katholieke Vereeniging tot bescherming van meisjes te Breda., 1933; 1374; 1 omslag
    - E.5.359 - Coöperatieve Aardappelmeelfabriek Wildervank & Omstreken te Eexterveenschekanaal., 1933-1935; 1375; 1 omslag
    - E.5.360 - "Landlust" te Amsterdam., 1933; 1376; 1 omslag
    - E.5.361 - Rotterdamsche Stuwadoors Maatschappij., 1933-1937; 1377; 1 omslag
    - E.5.362 - N.V. Stoommeelfabriek "De Maas" te Rotterdam., 1933; 1378; 1 omslag
    - E.5.363 - Algemeen Ziekenhuis te Velp., 1933; 1379; 1 omslag
    - E.5.364 - N.V. Nederlandsche Credietverzekeringsmaatschappij te Amsterdam., 1933-1936; 1380; 1 omslag
    - E.5.365 - Coöperatieve Zuivelfabriek "De Ham" te IJlst., 1933; 1381; 1 omslag
    - E.5.366 - N.V. Gooische Tramweg Maatschappij te Amsterdam., 1933-1938; 1382; 1 omslag
    - E.5.367 - Instrumentenfabriek "Eiga" te Leiden., 1933-1936; 1383; 1 omslag
    - E.5.368 - N.V. Grondverbeterings- en Ontgrindingsmaatschappij te Zwolle., 1933-1934; 1384; 1 omslag
    - E.5.369 - Amsterdamsche Rijtuig Maatschappij te Amsterdam., 1933; 1385; 1 omslag
    - E.5.370 - N.V. Provinciale Limburgsche Electriciteitsmaatschappij te Roermond., 1933-1939; 1386; 1 omslag
    - E.5.371 - Vereeniging van Nederlandsche Gemeenten te 's-Gravenhage., 1933-1935; 1387; 1 omslag
    - E.5.372 - Oranje Nassaumijnen te Heerlen., 1933-1938; 1388; 1 pak
    - E.5.373 - Rooms Katholieke Huishoudschool te Breda., 1934; 1389; 1 omslag
    - E.5.374 - Veenendaalsche Stoomspinnerij., 1934; 1390; 1 omslag
    - E.5.375 - Noord Nederlandsche Machinefabriek te Winschoten., 1934-1936; 1391; 1 omslag
    - E.5.376 - N.V. Stroomverkoopmaatschappij te Maastricht., 1934-1938; 1392; 1 omslag
    - E.5.377 - N.V. Handelsveem te Rotterdam., 1934; 1393; 1 omslag
    - E.5.378 - Spoorweg Maatschappij Zwolle-Blokzijl., 1934; 1394; 1 omslag
    - E.5.379 - Hervormd Lyceum te Amsterdam., 1934; 1395; 1 omslag
    - E.5.380 - Ovenbouw "Enoo" te Enschede., 1934; 1396; 1 omslag
    - E.5.381 - N.V. Limburgse Maatschappij voor Gasdistributie te Heerlen., 1934-1935; 1397; 1 omslag
    - E.5.382 - Willem Arntsz-stichting te Utrecht., 1934; 1398; 1 omslag
    - E.5.383 - Stichting Drinkwaterleiding Zuid Utrecht te Willige Langerak., 1934-1935; 1399; 1 omslag
    - E.5.384 - N.V. Nederlandsche Apparatenfabriek te Rotterdam., 1934; 1400; 1 omslag
    - E.5.385 - N.V. Twentsche Electrische Tramweg Maatschappij te Enschede., 1934; 1401; 1 omslag
    - E.5.386 - Nederlandsche Buurtspoorwegmaatschappij te Zeist., 1934; 1402; 1 omslag
    - E.5.387 - N.V. Technisch Bureau "Doyen" te Amsterdam., 1934; 1403; 1 omslag
    - E.5.388 - Anker en Kettingfabriek te Schiedam., 1934-1936; 1404; 1 omslag
    - E.5.389 - N.V. Waterleiding Maatschappij Oost-Gelderland te Doetinchem., 1934-1937; 1405; 1 omslag
    - E.5.390 - N.V. Delfsche Leerlooierij en Drijfriemenfabriek te Delft., 1934; 1406; 1 omslag
    - E.5.391 - N.V. Merrem en La Porte (Volautomatische oliebranders) te Amsterdam., 1934; 1407; 1 omslag
    - E.5.392 - Carton- en Papierfabriek voorheen W.A. Scholten N.V. te Sappemeer., 1934; 1408; 1 omslag
    - E.5.393 - N.V. Nederlandsch-Indische Gasmaatschappij te Rotterdam., 1934; 1409; 1 omslag
    - E.5.395 - N.V. Hollandsche Melksuikerfabriek te Amsterdam., 1934; 1410; 1 omslag
    - E.5.396 - Tehuis Hulp voor Onbehuisden te Amsterdam., 1934; 1411; 1 omslag
    - E.5.397 - N.V. Machinale Nettenfabriek en Weverij voorheen von Zeppelin & Co. te Apeldoorn., 1934-1936; 1412; 1 omslag
    - E.5.398 - Psychiatrische Inrichting "Coudewater" te Rosmalen., 1934-1937; 1413; 1 omslag
    - E.5.399 - N.V. Bataafsche Rubberindustrie te Maastricht., 1934-1935; 1414; 1 omslag
    - E.5.400 - N.V. "Saval" Apparatenfabriek te Breda., 1934; 1415; 1 omslag
    - E.5.401 - Christelijk-Nationaal Vakverbond te Utrecht., 1934; 1416; 1 omslag
    - E.5.402 - Rotterdamsche Droogdok Maatschappij te Rotterdam., 1934-1937; 1417; 1 omslag
    - E.5.403 - N.V. Blankevoort & Zn. Aannemings Maatschappij te Bloemendaal., 1934-1935; 1418; 1 omslag
    - E.5.404 - N.V. Papierfabriek Van Gelder & Zn. te Velsen., 1934-1936; 1419; 1 omslag
    - E.5.405 - N.V. Koninklijke Nederlandsche Papierfabriek te Maastricht., 1934; 1420; 1 omslag
    - E.5.406 - Porceleinfabriek "Mosa" te Maastricht., 1934; 1421; 1 omslag
    - E.5.407 - Goesche Velour- en Viltfabriek te Goes., 1934; 1422; 1 omslag
    - E.5.408 - N.V. Haarlemsche Machinefabriek "Figee" te Haarlem., 1934-1939; 1423; 1 pak
    - E.5.409 - Nederlandsche Pijpleiding Maatschappij voorheen Dirven en Hillege te Schiedam., 1934-1935; 1424; 1 omslag
    - E.5.410 - Warenhuis Schunck te Heerlen., 1932-1935; 1425; 1 omslag
    - E.5.411 - Tehuis voor ouden van dagen "De Rusthoeve" te Purmerend., 1934; 1426; 1 omslag
    - E.5.412 - N.V. Domaniale Mijn te Kerkrade., 1935-1936; 1427; 1 omslag